Inventaris van het archief van het Ministerie van Financiën: Directie Internationale Fiscale Zaken, 1945-1989
Nationaal Archief, Den Haag
- Belastingheffing, zorgdrager minister van Financiën 1945-2001, 019
  - Het opstellen, wijzigen en intrekken van uitvoeringsvoorschriften, al dan niet in overleg met de andere verdragsluitende mogendheden, met betrekking tot de bepalingen in overeengekomen verdragen. 1945-, 182
    - Fiscale positie in Nederland van Amerikaanse employés van het Dow concern., 1954-1970; 380; A 1624; pak
    - Verkoop uit Amerikaanse legerwinkel te Soesterberg., 1957-1961; 1064; 1472
    - Vrijstelling van invoerrechten en omzetbelasting inzake de ontwikkeling van de NATO Maritime Patrol Aircraft., 1960-1962; 1073; 1480
    - Vrijstelling van omzetbelasting voor diplomatieke en consulaire vertegenwoordigingen., 1971-1988; 1117; 1517; 1610; pak
    - Wijziging van de lijsten voor de toepassing van de diplomatieke en consulaire betrekkingen., 1973-1988; 272, 1291
      - 1973-1975, 272; A 3628; pak
      - 1980-1988, 1291; 80/11824
  - Het verkrijgen van en verstrekken van kennisgevingen ten aanzien van de andere verdragsluitende Staat met betrekking tot wijzigingen in de nationale belastingwetgevingen in verband met mogelijke consequenties voor de inhoud en toepassing van het gesloten verdrag. 1945-, 186
    - Algerije: Voorkoming van dubbele belasting., 1984; 1126; 1622
    - Australië: Voorkoming van dubbele belasting en voorgenomen wijzigingen in de Australische wetgeving., 1988-1989; 1115; 1626; 1627
    - België: Klacht inzake ongelijke fiscale behandeling., 1960-1969; 306; A 2877
    - Canada: Belasting op de vliegbiljetten., 1970; 1121; 1616
    - Chili: Voorkoming van dubbele belasting., 1974; 1123; 1618
    - Duitsland: Voorkoming van dubbele belasting., 1957-1969; 1119; 1613; 1624; pak
    - Frankrijk: Gesloten overeenkomsten ter voorkoming van dubbele belasting., 1971-1973; 1122; 1617
    - Japan: Methoden van winsttoerekening., 1984-1985; 1197; 80/6734
    - Nederland: Voorkoming van dubbele belasting., 1956-1969; 1120; 1614; pak
    - Oostenrijk: Voorkoming van dubbele belasting., 1983-1984; 1127; 1623
    - Senegal: Consulaire vrijstellingen., 1978; 1124; 1619
    - Venezuela: Wijziging van het belastingstelsel., 1986; 1128; 1625
    - Verenigde Staten van Amerika: Methoden van winsttoerekening., 1978-1987; div. nrs
      - 1978-1984, 1174; 1621; A 9547; pak
      - 1985-1986, 1201; 80/6717; pak
      - 1986-1987, 1199; 80/6716; pak
    - Zweden: Methoden ter voorkoming van dubbele belasting., 1985-1987; 1207; 80/8201
    - Zwitserland: Verzoek om inlichtingen inzake de terugbetaling van belastingen ten aanzien van het verdrag ter voorkoming van dubbele belasting van inkomen en vermogen tussen Nederland en Zwitserland., 1951-1966; 1109; 1637; 1640
  - Het, in onderling overleg, vaststellen, wijzigen en intrekken van uitvoeringsvoorschriften. 1945-, 187
    - Australië: Uitvoering van het tussen Nederland en Australië gesloten verdrag ter voorkoming van dubbele belasting., 1976-1977; 66; 1726
    - België: Uitvoering van het tussen Nederland en België gesloten verdrag ter voorkoming van dubbele belasting., 1989; 83; 1829
    - Canada: Uitvoering van de op 27 mei 1986 tussen Nederland en Canada gesloten overeenkomst ter voorkoming van dubbele belasting., 1953-1987; 19; 1646; 1668; 1812; pak
    - China: Uitvoering van het tussen Nederland en China gesloten verdrag ter voorkoming van dubbele belasting., 1988; 82; 1817
    - Duitsland: Uitvoering van het tussen Nederland en Duitsland gesloten verdrag ter voorkoming van dubbele belasting., 1966-1979; 32; 1675; pak
    - Engeland: Uitvoering van het tussen Nederland en het Verenigd Koninkrijk gesloten verdrag ter voorkomimg van dubbele belasting., 1951-1982; div. nrs
      - 1951-1960, 9; 1639; pak
      - 1967-1970, 34; 1679; 1641; pak
      - 1971-1976, 46; 1695; pak
      - 1977-1982, 67; 1727; 1760; pak
    - Finland: Uitvoering van het tussen Nederland en Finland gesloten verdrag ter voorkoming van dubbele belasting., 1955-1958; 23; 1651
    - Frankrijk: Uitvoering van het tussen Nederland en Frankrijk gesloten verdrag ter voorkoming van dubbele belasting., 1952-1987; div. nrs
      - 1952-1955, 18; 1645; 1655; 1661; pak
      - 1956-1959, 25; 1645; 1655; 1661; pak
      - 1960-1987, 27; 1645; 1655; 1661; 1700; 1718; 1756; pak
    - Griekenland: Uitvoering van het tussen Nederland en Griekenland gesloten verdrag ter voorkoming van dubbele belasting., 1981-1985; 169; 436
    - Ierland: Uitvoering van het tussen Nederland en Ierland gesloten verdrag ter voorkoming van dubbele belasting., 1969-1988; 79; 1486; 1696; 1799; pak
    - Indonesië: Uitvoering van het tussen Nederland en Indonesië gesloten verdrag ter voorkoming van dubbele belasting., 1974-1979; 56; 1715
    - Israël: Uitvoering van het tussen Nederland en Israël gesloten verdrag ter voorkoming van dubbele belasting., 1970-1979; 57; 1686; 1716
    - Joegoslavië: Uitvoering van het tussen Nederland en Joegoslavië gesloten verdrag ter voorkoming van dubbele belasting., 1982-1985; 75; 1766
    - Nederlandse uitvoeringsvoorschriften met betrekking tot de onder genoemde landen., 1948-1985; div. nrs
      - België, 1971-1972, 43; 1692
      - Engeland, 1961-1970, 12; 1641; 1680; pak
      - Finland, 1955-1979, 24; 1654
      - Frankrijk, 1954-1978, 53; 1650; 1707; 1713; pak
      - Japan, 1970-1971, 40; 1688
      - Luxemburg, 1969-1970, 37; 1684
      - Noorwegen, 1953-1979, 20; 1647; 1698
      - Roemenië, 1980-1982, 69; 1742
      - Singapore, 1971, 41; 1689
      - Verenigde Staten van Amerika, 1948-1985, 87; 1672; 1832; 1835; pak
      - Zweden, 1953-1971, 505; 856; pak
    - Nieuw-Zeeland: Uitvoering van het tussen Nederland en Nieuw-Zeeland gesloten verdrag ter voorkoming van dubbele belasting., 1980-1989; 72; 1758; pak
    - Oostenrijk: Uitvoering van het tussen Nederland en Oostenrijk gesloten verdrag ter voorkoming van dubbele belasting., 1969-1986; 38; 1582; 1685; 1690; pak
    - Pakistan: Uitvoering van het tussen Nederland en Pakistan gesloten verdrag ter voorkoming van dubbele belasting., 1982-1983; 74; 1765
    - Spanje: Uitvoering van het tussen Nederland en Spanje gesloten verdrag ter voorkoming van dubbele belasting., 1971-1975; 45; 1694; 1719; pak
    - Sri Lanka: Uitvoering van het tussen Nederland en Sri Lanka gesloten verdrag ter voorkoming van dubbele belasting., 1983-1984; 77; 1770
    - Suriname: Uitvoering van het tussen Nederland en Suriname gesloten verdrag ter voorkoming van dubbele belasting., 1975-1978; 62; 1720
    - Tsjecho-Slowakije: Uitvoering van het tussen Nederland en Tsjecho-Slowakije gesloten verdrag ter voorkoming van dubbele belasting., 1975-1978; 63; 1721
    - Zambia: Uitvoering van het tussen Nederland en Zambia gesloten verdrag ter voorkoming van dubbele belasting., 1980-1989; 76; 1099; 1768
    - Zuid-Afrika: Uitvoering van het tussen Nederland en Zuid-Afrika gesloten verdrag ter voorkoming van dubbele belasting., 1971-1978; 48; 1697
    - Zweden: Uitvoering van het tussen Nederland en Zweden gesloten verdrag ter voorkoming van dubbele belasting., 1954-1985; 65; 1642; 1648; 1725; 1751; pak
    - Zwitserland: Uitvoering van het tussen Nederland en Zwitserland gesloten verdrag ter voorkoming van dubbele belasting., 1950-1970; 31; 1631; 1633; 1673; 1676; pak
- Invoerrechten en accijnzen 1940 - 1962 1945-1962, 037
  - Het (mede-) voorbereiden, wijzigen en intrekken van wetten en besluiten betreffende het tarief van rechten op de invoer, uitvoer en doorvoer en de accijnzen. 1945-1962, 1
    Grondslag: Grondwet 1938, art. 181.
    Grondwet 1946, art. 181.
    Grondwet 1948, art. 181.
    Grondwet 1953, art. 188.
    Algemene wet van 26 augustus 1822 (Stb. 38), art. 1 en 2.
    Datum: 02-02-2001
    - Ontwerpbesluit houdende het van kracht verklaren van enkele wijzigingen en aanvullingen van het reglement inzake douanesluiting van Rijnschepen., 1950-1959; 187; 493; pak
    - Wetsontwerp tot goedkeuring van de Overeenkomst van 16 mei 1952 inzake het douane- en belastingregime voor de in de Rijnvaart voor gebruik bestemde, als boordvoorraad aanwezige gasolie (Trb. 1952, no. 104)., 1951-1953; 196; 501
  - Het voorbereiden, wijzigen, vaststellen en intrekken van voorschriften, richtlijnen, instructies, aanschrijvingen, overeenkomsten, maatregelen, circulaires, boekwerken, leidraden, etc. betreffende het te volgen beleid inzake de invoerrechten en accijnzen. 1945-1962, 2
    - Toepassing van artikel 28, lid 1, letter b, en lid 3, van het Tariefbesluit 1960., 1961-1962; 366; A 1623
  - Het instellen, wijzigen en opheffen van organisatie-eenheden op het beleidsterrein invoerrechten en accijnzen. 1945-1962, 10
    - Overeenkomst met het Koninkrijk der Nederlanden inzake de samenvoeging van de grenscontrole en de instelling van gemeenschappelijke spoorwegstations en van grens aflosstations aan de Nederlands-Duitse grens., 1957-1962; 225, 234
      - 1957-1959, 225; 531; 541; pak
      - 1960-1962, 234; 531; 541; pak
  - Het voorbereiden van, deelnemen aan en rapporteren over de vergaderingen van de overleg- en bestuursorganen van de Benelux, EG, Europese Gemeenschap voor Kolen en Staal, EVA, GATT, IDR en Rijnvaartcommissie. 1945-1962, 12
    - Centrale Commissie voor de Rijnvaart., 254, 257
      - Verslagen van vergaderingen, 1957-1961, 254; A 1736; pak
      - Koninklijk Besluit van 26 mei 1962, nummer 58, houdende het van kracht verklaren van enkele wijzigingen en aanvullingen van het reglement inzake de douanesluiting van Rijnschepen, 1960-1962, 257; A 1736; pak
- Invoerrechten en accijnzen 1962-1995 1962-1995, 038
  - Het (mede) voorbereiden, wijzigen en intrekken van wetgeving betreffende de invoerrechten en accijzen. 1962-1995, 664
    Grondslag: Grondwet 1956, art. 119.
    Grondwet 1963, art. 119.
    Grondwet 1972, art. 119.
    Grondwet 1987, art. 81.
    Datum: 21-01-2002
    - Wetsontwerpen tot goedkeuring van de op 29 april 1969 te 's-Gravenhage ondertekende overeenkomst tot éénmaking van het Benelux douanegebied (10 529, 10 553, 11 078 en 11 079)., 1969-1970; 1140; A 2877
  - Het voorbereiden, wijzigen, vaststellen en intrekken van voorschriften, richtlijnen, instructies, aanschrijvingen, aanwijzigingen, overeenkomsten, maatregelen, circulaires, boekwerken, leidraden, etc. betreffende de invoerrechten en accijnzen. 1962-1995, 1
    - Boekwerk Douane en Accijnzen Algemeen, 01
      - Communautair douanevervoer., 1968-1971; 1013; A 1627
      - Toelichting op de verordening inzake communautair douanevervoer., 1969-1971; 1015; A 1627
      - Uitbreiding van de Europese Gemeenschap., 1972; 1158; A 6402
      - Nieuwe handelsakkoorden van de Europese Gemeenschap., 1972-1973; 1153; A 6399
      - Wijzigingen in het communautair douanevervoer in 1973., 1972-1973; 1144; A 6398
      - Toepassing Regeling Duitse Strijdkrachten in Nederland op de Duitse militaire eenheid te Beek (Limburg)., 1973-1982; 344; 652; 716; pak
      - Leveringen van goederen aan onderdelen van vreemde strijdkrachten welke in NAVO-verband hier te lande zijn gelegerd., 1980-1987; 309; 80/10343
      - Douaneregeling Hoofdkwartier van de Geallieerde Strijdkrachten in Centraal-Europa, Headquarters Allied Forces Central Europe (AFCENT)., 1989; 1236; 80/11456
    - Boekwerk Heffingen bij Invoer, 02
      - Toelichting Associatieovereenkomst tussen de EEG en Griekenland., 1961-1970; 264; 572
    - Boekwerk Heffingen bij Invoer, Deel I, 03
      - Voorrechten en immuniteiten van het Technisch Centrum van het Algemeen Hoofdkwartier van de Geallieerde Mogendheden in Europa (Shape)., 1954-1968; 55; 5341; pak
      - Controle a posteriori van certificaten inzake goederenvervoer DD 1 en DD 3., 1961-1962; 252; A 1736
      - Actief veredelingsverkeer inzake de toetreding van drie nieuwe lidstaten., 1971-1973; 1145; A 6397; pak
      - Uitbreiding van de Europese Gemeenschap., 1972; 1158; A 6402
      - Nieuwe handelsakkoorden van de Europese Gemeenschap., 1972-1973; 1153; A 6399
      - International Service for National Agriculture Research (ISNAR)., 1981-1989; 1264; 80/11468
    - Boekwerk Heffingen bij Invoer, Deel IV, 04
      - Actief veredelingsverkeer inzake de toetreding van drie nieuwe lidstaten., 1971-1973; 1145; A 6397
  - Het informeren van (individuele leden van) de Staten-Generaal betreffende het te voeren beleid inzake de invoerrechten en accijnzen. 1962-1995, 3
    - Vragen van het Tweede-Kamerlid Vredeling inzake het niet of niet volledig toepassen van het gemeenschappelijk douanetarief op goederen ten behoeve van de bouw, de herstelling of uitrusting van binnenschepen 1960-1970, 976; 1359; 1375
    - Vragen van het Tweede-Kamerlid Portheine inzake belastingheffing op het wegvervoer in Nederland., 1961-1969; 303; OA 9558
    - Vragen van het Tweede-Kamerlid Vredeling inzake de gemeenschappelijke douanewetgeving in de EEG., 1964-1967; 1021; A 1628
    - Vragen van het Tweede-Kamerlid inzake de toepassing van de regeling betreffende het communautair douanevervoer in de EEG., 1972-1973; 1142; A 6397
  - Het instellen, wijzigen en opheffen van organisatie-eenheden op het beleidsterrein invoerrechten en accijnzen. 1962-1995, 9
    - Besluit tot samenvoeging van de douanebehandelingen aan de Nederlands-Belgische grens (Trb. 1951, 128)., 1951-1963; 228; 534; 1466; pak
  - Het (mede-) voorbereiden van internationale overeenkomsten op het terrein van de invoerrechten en accijnzen. 1962-1995, 10
    - Ontwerpverdrag tot wederzijdse bijstand tussen België, het Groothertogdom Luxemburg en Nederland inzake de heffing van omzetbelasting, de overdrachtstaks en soortgelijke belastingen, alsmede wederzijdse bijstand ter voorkoming, opsporing en beteugeling van grensfraude., 1946-1963; 977; A 745; pak
      Met retroacta (1929 - 1939).
    - Goedkeuring van de op 7 september 1967 te Rome tot stand gekomen overeenkomst tussen het Koninkrijk België, de Bondsrepubliek Duitsland, de Franse Republiek, de Italiaanse Republiek, het Groothertogdom Luxemburg en het Koninkrijk der Nederlanden inzake de wederzijdse bijstand tussen de onderscheiden douaneadministraties (9998 en 10 163), alsmede de toetreding van Griekenland tot de EEG (9999)., 1962-1970; div. nrs
      - 1962, 35; A 744
      - 1963, 36; A 744; pak
      - 1964-1965, 42; A 744; pak
      - 1966-1967, 965; A 743; pak
      - 1968-1970, 972; A 743; pak
    - Vierde Aanvullend Protocol tot unificatie van accijnzen en van het waarborgrecht, ondertekend te 's-Gravenhage op 18 februari 1950., 1960-1972; 926; A 2877
  - Het vaststellen van bepalingen waarin de gehele of gedeeltelijke vrijstelling van invoerrecht wordt geregeld. 1962-1995, 674
    Grondslag: Tariefbesluit van 20 januari 1960 (Stb. 30), art. 22, lid 2-3, art. 23, lid 1-3, art. 24-36a.
    Wet tarief van invoerrechten, art. 21.
    - Toepassingsmodaliteiten inzake vrijstellingen van de unificatie van de accijnzen., 1975; 1033; 1419; pak
- Heffing van Rijksbelastingen 1945-2001, 065
  - Het voorbereiden, wijzigen en intrekken van een Koninklijk Besluit: - Betreffende het bij teruggaaf wegens uitvoer in aanmerking nemen van reeds voor de gebruikte bedrijfsmiddelen betaalde belasting bij de voortbrenging van goederen en het vaststellen van heffing van omzetbelasting voor de invoer van goederen in verband met vermindering van de druk tussen de omzetbelasting op ingevoerde en nationale goederen. - Betreffende verhoging van de omzetbelasting bij invoer van grond- en hulpstoffen die gebruikt worden bij de voortbrenging van goederen hier te lande alsmede het vaststellen van een heffing indien de invoer van die goederen is vrijgesteld in verband met de belasting op grondstoffen een en ander ter vermindering van het verschil in druk tussen de omzetbelasting op ingevoerde goederen en nationale goederen. 1967-, 697
    Grondslag: Wet van 13 december 1967, Stb. 614, houdende voorzieningen op het gebied van de teruggaaf van omzetbelasting bij uitvoer en de heffing van omzetbelasting bij invoer, art. 1.1.2 en 1.3.
    Datum: 29-08-2001
    - Wijzigingen in de voorschriften inzake de heffing van omzetbelasting bij invoer en de teruggaaf van omzetbelasting bij uitvoer., 1966-1969; 218; A 1734; pak
  - Het voorbereiden, wijzigen en intrekken van een algemene maatregel van bestuur: - Houdende regels met betrekking tot het bepalen van de waarde van periodieke schuldplichtigheid voor de heffing van overdrachtsbelasting. - Houdende voorwaarden volgens welke voor verkrijgingen (in de Wet genoemd) vrijstelling van overdrachtsbelasting wordt genoten. - Houdende nadere regels betreffende de plaats waar het voorwerp van de verzekering zich bevindt in verband met de heffing van de assurantiebelasting. - Houdende voorwaarden met betrekking tot de berekening van de kapitaalsbelasting over de nominale waarde van de toegekende aandelen in een overgenomen lichaam, verminderd met de nominale waarde van de ingebrachte aandelen in het overgenomen lichaam dan wel bij inbreng van andere vermogen een evenredig deel van de nominale waarde van het in aandelen verdeelde kapitaal van het overdragende lichaam. - Houdende voorwaarden waaronder, terzake van het bijeenbrengen van kapitaal in een lichaam dat dit kapitaal doorgeeft aan een ander lichaam waarin het alle aandelen bezit, een lager tarief van de kapitaalsbelasting geldt. - Houdende voorwaarden met betrekking tot vrijstelling van kapitaalsbelasting met betrekking tot het bijeenbrengen van kapitaal. - Houdende voorwaarden waaronder, voor de aankoop en verkoop van effecten, vrijstelling van beursbelasting genoten wordt. Zie voor rest handel ing BSD. 1970-, 881
    Grondslag: Wet belastingen van rechtsverkeer, art. 11.3, 15.1 en 21.2, vervallen bij wijziging Wet 20-6-1990 (Stb. 1990, 332), art. 35.4, vervallen bij wijziging Wet 28-12-1989, art. 36.2, 37, gewijzigd bij wijziging Wet 28-12-1989 in art. 37.1, art. 45, vervallen bij Wet 21-6-1990 (Stb. 1990, 334), art. 53, onder a en art. 53, onder b.
    - Heffing van kapitaalsbelasting ter zake van het bijeen brengen van in aandelen verdeeld kapitaal in een binnen het Rijk gevestigd lichaam., 1983-1984; 78; 1771
  - Het in beroep gaan en het voeren van verweer bij het Europese Hof van Justitie inzake door de Gemeenschap genomen beslissingen, het niet nakomen van beslissingen door lidstaten en de Europese Gemeenschap en tegen door natuurlijke rechtspersonen aangespannen beroepen met betrekking tot de heffing en invordering van belastingen. 1957-, 897
    Grondslag: EEG-verdrag, art. 169, 170 en 173.
    - Verzoek van de Tariefcommissie aan het Hof van Justitie van de Europese Gemeenschappen om bij wijze van prejudiciële beslissing uitpraak te doen inzake artikel 12 van het EEG-verdrag self-executing., 1961-1962; 987; 1370